【裁判字號】    97,裁,1033
【裁判日期】    970214
【裁判案由】    營利事業所得稅
【裁判全文】
最  高  行  政  法  院  裁  定
                                     97年度裁字第01033號
上  訴  人  唯訊通信股份有限公司
代  表  人  林義雄
被 上訴 人  財政部臺灣省北區國稅局
代  表  人  陳文宗
                          送達代收人甲○○
上列當事人間營利事業所得稅事件，上訴人對於中華民國96年9
月19日臺北高等行政法院96年度訴字第901號判決，提起上訴，
本院裁定如下：
    主  文
上訴駁回。
上訴審訴訟費用由上訴人負擔。
    理  由
一、按對於高等行政法院判決之上訴，非以其違背法令為理由，
    不得為之，行政訴訟法第242條定有明文。同法第243條第1
    項規定，判決不適用法規或適用不當者，為違背法令；而判
    決有第243條第2項所列各款情形之一者，其判決當然違背法
    令。又提起上訴，應以上訴狀表明上訴理由並應添具關於上
    訴理由之必要證據，復為同法第244條第1項第4款及第2項所
    明定。準此，當事人提起上訴，如以原審判決有行政訴訟法
    第243條第1項不適用法規或適用不當為理由時，其上訴狀應
    有具體之指摘，並揭示該法規之條項或其內容；如以原審判
    決有第243條第2項所列各款情形之當然違背法令為理由時，
    其上訴狀應揭示合於該款之事實。如上訴狀未依此項方法表
    明，即難認為已對原審判決之違背法令有具體之指摘，其上
    訴自難認為合法。
二、本件上訴人對於臺北高等行政法院判決上訴，雖以原判決違
    背法令為由，惟核其上訴理由狀所載內容，無非重申其在原
    審起訴狀、準備狀及言詞辯論意旨狀相同之主張，並對原審
    取捨證據、認定事實之職權行使事項，任意指摘為不當，或
    對原審駁斥其主張之理由，泛言原判決認定被上訴人就系爭
    利息收入之設算並無不合，係錯誤適用法令，以致適用法規
    不當；就銷貨退回部分，原處分及原判決之認定及相關函釋
    依據，均顯有違實質課稅原則，並侵害上訴人財產權甚鉅，
    實屬違法；就研究與發展支出可扣抵稅額部分，上訴人所提
    出之證據已足證系爭薪資確屬研究與發展支出，得以扣抵相
    關稅額，原判決此部分之認定，顯有誤解，有適用法規不當
    之違法云云，並未具體表明原判決確有如何不適用法規或適
    用不當，或有如何合於行政訴訟法第243條第2項所列各款之
    情形，難認為已對原判決之違背法令有具體之指摘。依首揭
    規定及說明，其上訴自不合法，應予駁回。
三、依行政訴訟法第249條第1項前段、第104條、民事訴訟法第
    95條、第78條，裁定如主文。
中    華    民    國    97    年    2     月    14    日
                    最高行政法院第四庭
                        審判長法官  鍾  耀  光
                              法官  吳  慧  娟
                              法官  姜  仁  脩
                              法官  王  德  麟
                              法官  黃  清  光
以  上  正  本  證  明  與  原  本  無  異
中    華    民    國    97    年    2     月    15    日
                              書記官  王  史  民


司法院資訊處製作；財團法人民間司法改革基金會備份。
